臺灣高等法院刑事判決
109年度上訴字第226號
上  訴  人  
即  被  告  邱昱成



選任辯護人  魏大千律師
            潘昀莉律師
上列上訴人即被告因違反毒品危害防制條例案件，不服臺灣新北
地方法院107年度訴字第494號，中華民國108年8月19日第一審判
決（起訴案號：臺灣新北地方檢察署106年度偵字第13352、1756
0、17565號），提起上訴，本院判決如下：
     主     文
上訴駁回。
    事實及理由
一、本案經本院審理結果，認第一審以被告就原判決附表一編號
    1-5所示部分，均係犯毒品危害防制條例第4條第2項之販賣
    第二級毒品罪；就原判決附表二編號1-3所示部分，均係犯
    毒品危害防制條例第4條第6項、第2項之販賣第二級毒品未
    遂罪；就原判決附表三編號1部分，則係犯毒品危害防制條
    例第4條第6項、第3項之販賣第三級毒品未遂罪（共9罪）。
    其中附表一編號2-5部分援引毒品危害防制條例第17條第1項
    之供出上游減刑規定；附表一編號1-5、附表二編號2-3、附
    表三編號1均援引毒品危害防制條例第17條第2項之偵審自白
    減刑規定；附表二編號1-3、附表三編號1另援引刑法第25條
    第2項未遂減刑規定；附表一編號1、附表二編號1再援引刑
    法第59條之犯罪情狀顯可憫恕減刑規定；嗣各依法遞減其刑
    後，判處被告如原判決附表一編號1-5、附表二編號1-3、附
    表三編號1「罪名及宣告刑（含主刑及沒收之諭知）」欄所
    示之各宣告刑及沒收或沒收銷燬暨追徵，並定應執行刑有期
    徒刑9年。經核認事用法、量刑及沒收均無不當，應予維持
    ，並引用第一審判決書記載之事實、證據及理由（如附件）
    。另更正如下：⑴原判決主文應補充為「邱昱成犯如附表一
    、二、三『罪名、宣告刑欄』所示之罪，各處如附表一、二、
    三『罪名、宣告刑欄』所示之有期徒刑及沒收或沒收銷燬暨追
    徵之諭知。應執行有期徒刑9年。」；⑵原判決附表四備註部
    分之「第三集毒品」應更正為「第三級毒品」；⑶附表四編
    號29之「純質淨重」欄所載之第二級毒品部分，應補充為「
    8.32公克」。
二、被告上訴意旨略以：
　㈠檢察官於106年4月25日訊問證人即購毒者何睿哲，何睿哲表
    示手機內無留存向被告購買毒品之訊息，則無從得知買賣是
    否有成立及確切之交易日期、價格，原審僅憑證人何睿哲於
    偵查中之證述作為被告自白之補強證據，認定被告販毒予證
    人何睿哲4次，理由尚嫌薄弱。
　㈡原審僅憑被告販入大麻數量甚多，即推論應非供己施用，而
    有營利之意圖，遽論販賣第二級、第三級毒品未遂罪，尚嫌
    速斷，被告所為應僅係構成毒品危害防制條例第11條之持有
    毒品罪。
　㈢被告雖坦承犯行但無其他補強證據，本應為無罪之判決，且
    原審判刑刑度亦屬過重，況被告犯後態度應屬良好，自白犯
    行又供出上游；被告學歷非高，擔任大理石工人，因工作勞
    累誤交損友，進而染上吸毒惡習，鋌而走險持有、販賣毒品
    ，被告已知悔悟，懇請依刑法第59條規定酌減刑度，以利被
    告痛改前非重回正途云云。
三、然依下列說明，被告上訴理由俱不足採：　
　㈠被告就原判決事實欄一即附表一編號1-5所示販賣甲基安非他
    命予證人何睿哲（4次）及潘勁傑（1次）之犯行，業於偵訊
    及原審審理時坦認不諱，並經證人何睿哲、潘勁傑於偵訊時
    明確證述被告各次販賣毒品情節（包含販毒時間、地點、交
    易之毒品及重量、對價等），復有106年度聲搜字第936號搜
    索票、搜索扣押筆錄、扣押物品目錄表、搜索現場及扣案物
    品照片等在卷可稽，及如原判決附表四編號2、3、48所示物
    品扣案為憑，而該等扣案物品經送鑑驗後，分別檢出如附表
    四編號2、3、48「鑑驗結果」欄所示第二級毒品甲基安非他
    命成分，此亦有內政部警政署刑事警察局106年9月18日刑鑑
    字第1060039776號鑑定書在卷可參。是被告就原判決附表一
    販賣第二級毒品予證人何睿哲、潘勁傑之犯行，除有被告自
    白外，併有上揭包含證人何睿哲、潘勁傑證述、扣案物品等
    之補強證據得以佐證，已足使被告各次販賣甲基安非他命犯
    行獲得確信。況被告於原審準備程序中更供述本案販售予何
    睿哲、潘勁傑之甲基安非他命是跟上游謝玉婷所購等語，經
    警報請臺灣新北地方檢察署偵辦，經該署檢察官認謝玉婷確
    有於106年3月初、同年3月底、同年4月6日，販賣甲基安非
    他命予被告而涉嫌販賣第二級毒品罪，並於107年6月20日起
    訴，業由原審法院審理中，原審衡酌上情後亦認定被告於如
    原判決附表一編號2至5所示販毒犯行之毒品上游確為謝玉婷
    無疑，被告已供出此等販毒犯行之毒品來源而查獲謝玉婷，
    依法援引毒品危害防制條例第17條第1項規定，就被告所為
    該等販毒犯行減輕其刑。綜上，原審認定被告各次販賣甲基
    安非他命犯行，除被告自白外，所憑之補強證據並非僅有證
    人何睿哲、潘勁傑之明確供述。
　㈡另被告就原判決事實欄二即附表二編號1-3、附表三編號1所
    示販賣第二、三級毒品未遂部分，除於偵訊及原審審理時自
    白係基於販賣以營利而販入外，並有上述搜索票、搜索扣押
    筆錄、扣押物品目錄表、搜索現場及扣案物品照片等在卷可
    稽，及有如原判決附表四編號1、4至47、49、如附表五編號
    1所示物品扣案足憑，又該等扣案物品之內含物經送鑑驗後
    ，分別檢出如附表四編號1、4至47、49、如附表五編號1「
    鑑驗結果」欄所示第二級毒品、第三級毒品成分，此有法務
    部調查局濫用藥物實驗室106年7月13日調科壹字第10623015
    770號鑑定書、內政部警政署刑事警察局106年9月18日刑鑑
    字第1060039776號鑑定書在卷可按。而被告於偵訊時供認：
    上游謝玉婷賣伊100公克愷他命共56,000元，伊有賣過幾包
    愷他命，伊賣1公克800元左右；伊也賣過G水（即原判決附
    表四編號49所示第二級毒品），每瓶20c.c，價格800元至1,
    000元，伊的進價500c.c是12000元；扣案之搖頭丸則是因為
    銷售狀況不佳，所以上游要求伊於販入甲基安非他命時併同
    買受搖頭丸，但因伊搖頭丸客源較少，所以囤積在住處等語
    ，可徵被告所持有，扣案之搖頭丸（原判決附表四編號4至4
    7）、含第二級毒品伽瑪羥基丁酸成分之G水（原判決附表四
    編號49）及愷他命（原判決附表五編號1），被告確係基於
    營利意圖而販入，惟未及賣出即遭查獲。另參以被告於原審
    審理時陳稱扣案如原判決附表四編號1所示之第二級毒品大
    麻係一次販入，而該等大麻之數量甚多（共37包，驗餘淨重
    31.91公克），當非僅供被告施用而已，而被告亦曾供述其
    購入大麻時，也想過可以以原價販賣他人，此除足證被告確
    有將購入之大麻出售他人之意圖，且參酌毒品物稀價昂，取
    得不易，此等交易為政府嚴予取締之犯罪，苟無有利可圖，
    應無甘冒被查緝法辦論處重刑之危險，平白無端且無償為該
    買賣之行為，被告購入大麻其主觀上具有營利意圖，至為灼
    然。是被告於原審審理時自白販入該等大麻之目的在於營利
    販賣，確非子虛。
　㈢又刑事審判旨在實現刑罰權之分配的正義，故法院對有罪被
    告之科刑，應符合罪刑相當之原則，使輕重得宜，罰當其罪
    ，以契合社會之法律感情，此所以刑法第57條明定科刑時應
    審酌一切情狀，尤應注意該條所列10款事項以為科刑輕重之
    標準，俾使法院就個案之量刑，能斟酌至當。而量刑輕重係
    屬事實審法院得依職權自由裁量之事項，苟已斟酌刑法第57
    條各款所列情狀而未逾越法定刑度，不得遽指為違法（最高
    法院72年台上字第6696號判例參照）。查原判決關於被告所
    為各次違反毒品危害防制條例犯行，就其中附表一編號2-5
    部分援引毒品危害防制條例第17條第1項之供出上游減刑規
    定；附表一編號1-5、附表二編號2-3、附表三編號1部分援
    引毒品危害防制條例第17條第2項之偵審自白減刑規定；附
    表二編號1-3、附表三編號1部分另援引刑法第25條第2項未
    遂減刑規定；附表一編號1、附表二編號1再援引刑法第59條
    之犯罪情狀顯可憫恕減刑規定；各依法遞減其刑，復審酌被
    告明知毒品對人之生命、身體、健康之危害程度甚大，不僅
    以販賣之方式流毒予他人，並陸續販入數量甚多之毒品供己
    販賣，所為非但增加毒品在社會流通之危險性，並對國民身
    心健康及社會秩序均已造成具體危害，兼衡其販賣毒品之數
    量、次數、實際所得為3萬元，獲有一定程度之不法利益。
    再考量被告自陳其未婚、無須照顧家人之家庭環境、無業之
    經濟狀況、國中畢業之教育程度（見原審卷二第78頁）、及
    於原審準備程序時終知悔悟並坦承犯罪之犯後態度等一切情
    狀，於法定刑度之內，予以量定，判處被告如原判決附表一
    編號1-5、附表二編號1-3、附表三編號1「罪名及宣告刑（
    含主刑及沒收之諭知）」欄所示之各宣告刑及沒收或沒收銷
    燬暨追徵，並定應執行刑9年，客觀上並無明顯濫用自由裁
    量權限或失之過重之情形，核無違法或不當。至原判決附表
    一編號2-5、附表二編號2-3、附表三編號1部分，雖未適用
    刑法第59條規定酌量減輕其刑，惟被告所為如原判決附表一
    編號2-5之罪行業均已援引毒品危害防制條例第17條第1、2
    項之供出上游進而查獲及偵審自白規定遞減其刑，另原判決
    附表二編號2-3及附表三編號1之罪行亦均已援引毒品危害防
    制條例第17條第2項之偵審自白及刑法第25條第2項未遂減刑
    之規定遞減其刑，相較原本之法定刑，已減輕甚多（按：販
    賣第二級毒品之法定最低度刑為有期徒刑7 年，經遞減其刑
    後，原審就其附表一編號2-5販賣第二級毒品部分均從輕量
    處有期徒刑1年10月或2年4月；附表二編號2-3之販賣第二級
    毒品未遂部分均從輕量處有期徒刑3年；附表三編號1之販賣
    第三級毒品未遂部分亦從輕量處有期徒刑3年），要已無情
    輕法重之憾。再者，衡以被告無視政府反毒政策及宣導，仍
    意圖營利而先後多次販賣或意圖營利而販入毒品，對於國民
    身心健康及社會秩序為害之鉅，當非個人一己生命、身體法
    益所可比擬，復考量被告未依正軌獲取所得，其販毒牟利或
    意圖販毒營利之作為，相較於安分守己正當工作者，顯無法
    引起一般人之同情或憫恕。被告既無畏嚴刑之峻厲，僅為貪
    圖不法利益，即鋌而走險販賣毒品供他人施用或意圖營利而
    販入毒品，自應為其行為負責。因此，綜觀其情節，實難認
    屬輕微，洵應嚴厲規範，誠無另有特殊之原因或堅強事由，
    而在客觀上足以引起一般同情之處，故上開部分自無再依刑
    法第59條規定減輕其刑之餘地。
四、綜上所述，被告上訴就販賣毒品部分否認犯行，就販賣毒品
    未遂部分則主張係單純持有，或指摘原判決量刑過重應適用
    刑法第59條規定酌減其刑云云，惟其所為辯解，僅係就原審
    依職權為取捨及心證形成之事項，反覆爭執，其辯解仍不足
    採信，俱如前述。是其上訴為無理由，應予駁回。
五、被告經合法傳喚，無正當理由未於審理期日到庭，有其個人
    戶籍基本資料查詢結果、本院前案異動查證作業、送達證書
    等件在卷足憑，爰依刑事訴訟法第371條之規定，不待其陳
    述逕行判決。　　　
據上論斷，應依刑事訴訟法第373條、第368條、第371條，判決
如主文。
本案經檢察官周懿君提起公訴，被告提起上訴後，由檢察官曾文
鐘到庭執行職務。
中　　華　　民　　國　　109 　年　　4 　　月　　30　　日
　　　　　　　　　刑事第十五庭  審判長法　官  劉興浪  
　　　　　　　　　　　　　　　　　    法　官  林怡秀
　　　　　　　　　　　　　　　　　    法　官  古瑞君
以上正本證明與原本無異。
如不服本判決，應於收受送達後20日內向本院提出上訴書狀，其
未敘述上訴之理由者並得於提起上訴後20日內向本院補提理由書
（均須按他造當事人之人數附繕本）「切勿逕送上級法院」。
                                      書記官  林君縈
中　　華　　民　　國　　109 　年　　4 　　月　　30　　日
附錄本案論罪科刑法條全文：
毒品危害防制條例第4條
製造、運輸、販賣第一級毒品者，處死刑或無期徒刑；處無期徒
刑者，得併科新臺幣2千萬元以下罰金。
製造、運輸、販賣第二級毒品者，處無期徒刑或7年以上有期徒
刑，得併科新臺幣1千萬元以下罰金。
製造、運輸、販賣第三級毒品者，處7年以上有期徒刑，得併科
新臺幣7百萬元以下罰金。
製造、運輸、販賣第四級毒品者，處5年以上12年以下有期徒刑
，得併科新臺幣3百萬元以下罰金。
製造、運輸、販賣專供製造或施用毒品之器具者，處1年以上7 
年以下有期徒刑，得併科新臺幣1百萬元以下罰金。
前五項之未遂犯罰之。 

附件
臺灣新北地方法院刑事判決　　　　　　　107年度訴字第494號
公　訴　人　臺灣新北地方檢察署檢察官
被　　　告　邱昱成
選任辯護人　黃和協律師（法律扶助基金會選任）
上列被告因違反毒品危害防制條例案件，經檢察官提起公訴（10
6年度偵字第13352號、第17560號、第17565號），本院判決如下
：
    主  文
邱昱成犯如附表一、二、三「罪名、宣告刑欄」所示之罪，各處
如附表一、二、三「罪名、宣告刑欄」所示之有期徒刑及沒收之
諭知。應執行有期徒刑9年。
    事  實
邱昱成明知甲基安非他命、大麻、4-甲氧基安非他命（PMA）、3
,4-亞甲基雙氧甲基安非他命（MDMA）、伽瑪羥基丁酸（GHB）、
愷他命等物品（不包括3,4-亞甲基雙氧苯基乙基胺戊酮、甲苯基
甲胺戊酮，理由詳如附表四備註所示）分屬毒品危害防制條例第
2條第2項第2款、第3款規定之第二、三級毒品，依法不得販賣及
持有，竟意圖營利，基於販賣第二級毒品、第三級毒品之犯意，
分別為下列犯行：
一、於如附表一所示時、地，以如附表一所示價格，販賣如附表
    一所示數量之甲基安非他命予何睿哲、潘勁傑共5次。嗣警
    於民國106年4月25日，在其位在新北市○○區○○路000巷
    00弄0號3樓之租屋處內，扣得如附表四編號2、3、48所示販
    毒所餘之甲基安非他命14包。
二、於如附表二、三所示時、地，以不詳價格向如附表二、三所
    示之毒品上游販入如附表二、三所示第二、三級毒品，並存
    放在上揭租屋處而持有之，俟機販賣予不特定之人，惟未及
    賣出而遭警於上揭時、地一併查獲，並扣得如附表四編號1
    、4至47、49及如附表五編號1所示第二、三級毒品，因而未
    遂。
    理  由
壹、程序部分
一、本案並無刑事訴訟法第303條第1款規定之起訴程序違背規定
    之情形。
(一)按於第一審辯論終結前，得就與本案相牽連之犯罪或本罪之
    誣告罪，追加起訴，刑事訴訟法第265條第1項定有明文。該
    條項規定之追加起訴，係就與已經起訴之案件、無單一性不
    可分關係之相牽連犯罪（指刑事訴訟法第7條所列案件），
    在原起訴案件第一審辯論終結前，藉原訴之便而加提獨立之
    新訴，俾與原起訴案件合併審判，以收訴訟經濟之效。而所
    謂訴訟經濟，包含人力、物力、時間、空間及各相關有形、
    無形需耗的節省，其中訴訟相關人員重疊、有關資料能夠通
    用、程序一次即足，最為典型。又一人犯數罪之情形固屬刑
    事訴訟法第7條第1款規定之相牽連案件，檢察官得依刑事訴
    訟法第265條第1項規定，在原起訴案件第一審辯論終結前將
    一人所犯其他數罪追加起訴至原起訴之案件，由同一法院審
    理，然追加起訴與否屬檢察官得依職權審酌裁量之事項，亦
    即由檢察官考量追加起訴之結果是否可收訴訟經濟之效而決
    定是否要追加起訴，抑或另行提起公訴，被告不得以檢察官
    未就其所犯其他數罪未以追加起訴方式，併由同一法院審理
    ，指為違背起訴程序規定之理。
(二)被告邱昱成因另案違反毒品危害防制條例案件，經臺灣新北
    地方檢察署檢察官於107年3月31日以06年度偵字第21831號
    、第27199號提起公訴，並於107年4月20日繫屬本院，由本
    院以107年度訴字第360號案件進行審理（下稱前案），此有
    臺灣高等法院被告前案紀錄表及前案起訴書在卷可稽（見本
    院卷一第28頁至第29頁、第93頁至第97頁）。經核被告本案
    被訴之毒品犯行，與其被訴前案之毒品犯行（詳附件），犯
    罪時、地、購毒者及罪名均屬有異，並無訴訟相關人員重疊
    、有關資料能夠通用之情形，若追加起訴，併由前案法院審
    理，是否能達訴訟經濟之目的，已非無疑，況前已敘明，被
    告不得以檢察官未就其所犯其他數罪未以追加起訴方式，併
    由同一法院審理，指為違背起訴程序規定之理。是以，辯護
    人辯護稱：本案與前案具有一人犯數罪之相牽連案件關係，
    檢察官就本案應追加起訴給前案法院審理，竟另行起訴，本
    案起訴程序顯然違背規定，本案法院應逕諭知不受理判決云
    云（見本院卷一第91頁、第111頁至第114頁），並非可採。
    二、本案並無刑事訴訟法第303條第2款規定之已經提起公訴
    之案件，在同一法院重行起訴之情形。(一)按刑事訴訟法第
    303條第2款所稱重行起訴，係指對同一被告及同一犯罪事實
    重覆追訴、重覆行使刑罰權而言，假使被告或犯罪事實有一
    不符，即與其他起訴案件非屬同一案件，自無重行起訴之可
    言；而所稱「同一案件」包含事實上及法律上同一案件，舉
    凡自然行為事實相同、基本社會事實相同（例如加重結果犯
    、加重條件犯等）、實質上一罪（例如吸收犯、接續犯、集
    合犯、結合犯等）、裁判上一罪（例如想像競合犯等）之案
    件皆屬之（參最高法院60年台非字第77號刑事判例意旨）。
(二)按刑法於刪除連續犯規定後，苟行為人主觀上基於單一之犯
    意，以數個舉動接續進行，而侵害同一法益，在時間、空間
    上有密切關係，依一般社會健全觀念，難以強行分開，在刑
    法評價上，以視為數個舉動之接續實行，合為包括之一行為
    予以評價，較為合理，於此情形，始得依接續犯論以包括之
    一罪；否則，仍依數罪併合處罰，方符立法本旨（參最高法
    院108年台上字第1296號刑事判決意旨）。查被告本案被訴
    之毒品犯行，與其被訴前案之毒品犯行，犯罪時、地、購毒
    者均有不同，已如前述，兩案毒品犯行顯屬可分，並非難以
    強行分開，被告主觀上亦非出於單一決意，在刑法評價上，
    自難以視為數個舉動之接續施行，乃係基於不同犯意而分別
    為之，揆諸上開判決意旨，兩案毒品犯行自不構成接續犯之
    一罪關係，而應依數罪併合處罰，方符立法本旨。是以，辯
    護人辯護稱：本案與前案屬接續犯一罪關係，前案既經起訴
    在先，本案顯有在同一法院重行起訴之情形，請法院依刑事
    訴訟法第303條第2款規定，諭知不受理判決云云（見本院卷
    一第107頁至第109頁、第152頁、第239頁至第242頁、第259
    頁、第286頁、第318頁，本院卷二第87頁至第88頁），要非
    可採。
(三)按刑事法上所稱集合犯，乃指本質上具有反覆、延續實行之
    特徵，立法時予以特別歸類，定為犯罪構成要件之行為要素
    ，亦即就某些在密切接近之一定時、地，所持續實行之同種
    類複次行為，依照社會通念，將之歸為一個行為，成為包括
    之一罪。是犯罪是否為包括一罪之集合犯，客觀上，應斟酌
    其法律規定之本來意涵、實現該犯罪目的之必要手段、社會
    生活經驗中該犯罪實行常態及社會通念；主觀上，則視其是
    否出於行為人之一個決意，並秉持刑罰公平原則等情形，加
    以判斷。由毒品危害防制條例第4條所定販賣毒品罪之法條
    文義觀之，尚難認立法者於制定法律時，已預定該犯罪之本
    質，當然涵蓋多數反覆實行之販賣毒品行為在內，是被告所
    為多數之販賣毒品行為尚無從成立集合犯之包括一罪至明（
    參最高法院108年台上字第840號刑事判決意旨）。是以，被
    告於前案及本案雖均被訴之販賣毒品犯行，然參照上開判決
    意旨，兩案被訴之販賣毒品犯行間尚無從成立集合犯之一罪
    關係，是辯護人另辯護稱：本案與前案屬集合犯一罪關係，
    前案既經起訴在先，本案顯有在同一法院重行起訴之情形，
    請法院依刑事訴訟法第303條第2款規定，諭知不受理判決云
    云（見本院卷一第107頁至第109頁、第152頁、第286頁、第
    318頁，本院卷二第87頁至第88頁），仍無可採。
三、依上所述，本案起訴並無辯護人所稱起訴違法之情形，本院
    自可依法審理本案。
貳、證據能力部分
一、本院以下所引用之被告邱昱成以外之人於審判外之言詞或書
    面陳述，雖均屬傳聞證據，然被告同意具有證據能力（見本
    院卷二第43頁），公訴人則經本院於審判期日一一提示，均
    表示無意見，且迄至言詞辯論終結前亦未聲明異議（見本院
    卷二第69頁至第83頁），依刑事訴訟法第159條之5第2項規
    定，視為公訴人同意具有證據能力，復本院審酌上開證據資
    料製作時之情況，尚無違法不當及證明力明顯過低之瑕疵，
    認為以之作為證據應屬適當，爰依刑事訴訟法第159條之5第
    1項規定，認均具有證據能力。又本院以下所引用之非供述
    證據，均與本案事實具有關聯性，且查無事證足認係經公務
    員違背法定程序所取得，況被告同意具有證據能力（見本院
    卷二第43頁），公訴人則經本院於審判期日一一提示，均表
    示無意見，且迄至言詞辯論終結前亦未聲明異議（見本院卷
    二第69頁至第83頁），是堪認亦均有證據能力。
二、辯護人固以下列理由主張本院以下所引用之供述及非供述證
    據均無證據能力。惟：
(一)證人即購毒者何睿哲、潘勁傑於偵查中向檢察官所為之陳述
    具有證據能力。
    證人何睿哲、潘勁傑於偵查中向檢察官所為之陳述固均屬被
    告以外之人於審判外之言詞陳述，辯護人並爭執此等陳述之
    證據能力（見本院卷一第150頁）。惟檢察官係國家公務員
    ，代表國家偵查犯罪，實行公訴，而實務運作時，檢察官向
    被告以外之人所取得之陳述，原則上均能遵守法律規定，不
    致違法取供，其可信度極高，證人何睿哲、潘勁傑並已具結
    擔保其陳述之真實性，又辯護人未舉證證明依證人何睿哲、
    潘勁傑當時作證之外在環境，顯有不可信之情況存在，是就
    證人何睿哲、潘勁傑於偵查中向檢察官所為之陳述，依刑事
    訴訟法第159條之1第2項規定，應認均具有證據能力。
(二)按被告以外之人於審判外之言詞或書面陳述，除法律有規定
    者外，不得作為證據，刑事訴訟法第159條第1項定有明文。
    而現行刑事訴訟法關於「鑑定」之規定，除選任自然人充當
    鑑定人外，另設有囑託機關鑑定制度，依同法第198條、第2
    08條之規定，不論鑑定人或鑑定機關、團體，固均應由法院
    、審判長、受命法官或檢察官視具體個案之需要而為選任、
    囑託，並依同法第206條之規定，提出言詞或書面報告，始
    符合同法第159條第1項所定得作為證據之「法律有規定」之
    情形，否則所為之鑑定，仍屬傳聞證據。然於司法警察機關
    調查中之案件，為因應實務上，或因量大、或有急迫之現實
    需求，併例行性當然有鑑定之必要者，例如毒品之種類與成
    分、尿液之毒品反應，或者槍、彈有無殺傷力等鑑定，基於
    檢察一體原則，得由該管檢察長對於轄區內之案件，以事前
    概括選任鑑定人或囑託鑑定機關、團體之方式，俾便轄區內
    之司法警察官、司法警察對於調查中之此類案件，得即時送
    請先前已選任之鑑定人或囑託之鑑定機關、團體實施鑑定，
    以求時效（法務部92年9月1日法檢字第0920035083號函參照
    ，刊載於法務部公報第312期），此種由檢察機關概括選任
    鑑定人或概括囑託鑑定機關、團體，再轉知司法警察官、司
    法警察於調查犯罪時參考辦理之作為，法無明文禁止，係為
    因應現行刑事訴訟法增訂傳聞法則及其例外規定之實務運作
    而為。則經由司法警察官、司法警察依檢察官所概括選任之
    鑑定人或囑託鑑定機關、團體所為之鑑定結果，與檢察官選
    任或囑託為鑑定者，性質上並無差異，同具有證據能力（參
    最高法院100年度台上字第3926號刑事判決意旨）。查如附
    表四編號1、4至47、49、如附表五編號1所示毒品鑑定書，
    係經查獲單位即新北市政府警察局永和分局依上開規定送請
    法務部調查局及內政部警政署刑事警察局鑑定後所為，參酌
    上開說明，上開毒品鑑定書核屬同法第159條第1項所指「法
    律有規定」之例外情形，自具有證據能力。辯護人主張上開
    毒品鑑定書屬傳聞書面，並無證據能力云云（見本院卷一第
    150頁），亦非可採。
(三)新北市政府警察局永和分局員警於106年4月25日4時30分許
    至同日7時30分許，持本院106年4月24日核發之106年度聲搜
    字第936號搜索票搜索被告位在新北市○○區○○路000巷00弄0
    號3樓之租屋處，並扣得如附表四至七所示物品一情，有本
    院106年度聲搜字第936號搜索票、搜索扣押筆錄、扣押物品
    目錄表、搜索現場及扣案物品照片在卷可稽（見偵卷第23頁
    、第27頁至第30頁、第31頁至第61頁、第77頁至第126頁）
    。是以，本案員警既持本院合法核發之搜索票執行搜索，並
    扣押得為本案證據之物品，其搜索、扣押均屬合法無誤。辯
    護人辯護稱：本案搜索屬無票搜索，員警扣押顯然違法，因
    此扣得之物品均無證據能力云云（見本院卷一第152頁、第1
    54頁、第341頁），顯非可採。又辯護人雖曾聲請傳喚員警
    賴柏翰到院作證，待證事實為本案搜索、扣押之情形（見本
    院卷一第199頁）。惟被告其後既於本院準備程序時改為認
    罪之答辯，自無就此再為調查之必要性，且被告、辯護人於
    本院審理時亦稱無證據聲請調查（見本院卷二第74頁），爰
    未再傳喚該證人作證，附此敘明。
參、實體部分
一、認定犯罪事實所憑之證據及理由
(一)事實欄一部分，業據被告於偵訊及本院審理時坦認不諱（見
    偵卷第309頁至第312頁，本院卷二第74頁），核與證人何睿
    哲、潘勁傑於偵訊時之證詞相符（見偵卷第221頁至第225頁
    、第229頁至第235頁），並有本院106年度聲搜字第936號搜
    索票、搜索扣押筆錄、扣押物品目錄表、搜索現場及扣案物
    品照片在卷可稽（見偵卷第23頁、第27頁至第30頁、第31頁
    至第61頁、第77頁至第126頁），及如附表四編號2、3、48
    所示物品扣案為憑，又該等扣案物品經送鑑驗後，分別檢出
    如附表四編號2、3、48所示第二級毒品成分（重量及鑑驗結
    果均如附表四編號2、3、48所示），此有如附表四編號2、3
    、48所示毒品鑑定書在卷可按，堪認被告上揭自白屬實。另
    起訴書就如附表二編號3所示交易地點部分，係記載「大陸
    地區」，惟被告於本院審理時供稱：伊在臺灣透過網路在淘
    寶網向大陸人購買毒品，並不是伊去大陸走私毒品進來等語
    （見本院卷二第76頁），可見被告係在臺灣地區上網購毒並
    收受毒品一節，應堪認定，故而本院認定如附表二編號3所
    示交易地點應係臺灣地區，而非大陸地區，起訴書就此部分
    事實，容有誤會，併此指明。
(二)事實欄二部分，業據被告於偵訊及本院審理時坦承不諱（見
    偵卷第309頁至第312頁，本院卷二第74頁，其中就如附表二
    編號1部分，僅於本院審理時自白），並有上述搜索票、搜
    索扣押筆錄、扣押物品目錄表、搜索現場及扣案物品照片在
    卷可稽，及有如附表四編號1、4至47、49、如附表五編號1
    所示物品扣案足憑，又該等扣案物品之內含物經送鑑驗後，
    分別檢出如附表四編號1、4至47、49、如附表五編號1所示
    第二級毒品、第三級毒品成分（重量及鑑驗結果均如附表四
    編號1、4至47、49、如附表五編號1所示），此有如附表四
    編號1、4至47、49、如附表五編號1所示毒品鑑定書在卷可
    按，復被告於本院審理時陳稱如附表四編號1所示毒品係其
    一次販入（見偵卷第310頁至第311頁，本院卷二第74頁），
    而如附表四編號1所示被告販入之大麻之數量甚多，顯非供
    其施用而已，足證其於本院審理時自白販入如附表二編號1
    所示毒品之目的在於營利販賣，並非子虛。
(三)辯護人辯護意旨雖稱：基於無罪推定原則，被告自白不得為
    有罪判決之唯一證據，證據調查結果仍欠缺直接或輔助證據
    ，難認與事實相符，請諭知被告無罪判決云云（見本院卷二
    第88頁至第90頁）。惟被告於本院審理時已坦認犯行不諱，
    核與前揭證據相符，足認被告確有如附表一至三所示犯行無
    誤，是辯護人上揭理由所稱，均無可採。
(四)按販賣毒品係違法行為，非可公然為之，亦無公定之價格，
    且不論任何包裝，均可任意分裝增減分量，而每次販賣之價
    量，亦可能因雙方間之關係深淺、資力、需求量及對行情之
    認知、來源是否充裕，查緝是否嚴緊，購買者被查獲時有無
    可能供出購買對象之可能性風險評估等，而異其標準，並機
    動調整，非可一概而論，販賣之利得除經坦承犯行或價量俱
    臻明確外，委難察得實情，販毒之人從價差或量差中牟利方
    式雖異，其意圖營利之非法販賣行為則一，是除非別有事證
    ，足認係按同一價量委買、轉售或無償贈與，確未牟利外，
    尚難執此遽認非法販賣之證據有所未足，致使知過坦承者難
    辭重典，飾辭否認者反得僥倖而失情理之平。再參酌毒品物
    稀價昂，取得不易，且此等交易為政府嚴予取締之犯罪，苟
    無有利可圖，應無甘冒被查緝法辦論處重刑之危險，平白無
    端且無償為該買賣之行為。況被告於偵訊時供承：伊於如附
    表一編號3所示毒品交易獲利新臺幣（下同）6,000元、於如
    附表一編號4所示毒品交易獲利800、900元等語（見偵卷第3
    10頁），足認其就販毒一事有利可圖。準此，其主觀上具有
    營利意圖，至為灼然。
(四)綜上所述，被告前開任意性自白與事實相符，洵堪採信。本
    案事證明確，被告犯行，均堪認定，均應依法論科。
二、論罪科刑之理由
(一)論罪部分
  1.核被告於事實欄一之所為，均係犯毒品危害防制條例第4條
    第2項之販賣第二級毒品罪（共5罪）。
  2.按所謂販賣行為，須有營利之意思，方足構成。刑罰法律所
    規定之販賣罪，類皆為(1)意圖營利而販入，(2)意圖營利而
    販入並賣出，(3)基於販入以外之其他原因而持有，嗣意圖
    營利而賣出等類型。從行為階段理論立場，意圖營利而販入
    ，即為前述（1)、(2)販賣罪之著手，至於(3)之情形，則以
    另行起意販賣，向外求售或供買方看貨或與之議價，或為其
    他實行犯意之行為者，為其犯罪之著手（參最高法院101年
    度第10次刑事庭會議《一》意旨）。次按販賣毒品者，其主觀
    上須有營利之意圖，故毒品危害防制條例所規定之販賣毒品
    罪，如當事人係意圖營利而販入並有意賣出者，當以其意圖
    營利而販入時，為販賣行為之著手，迨其賣出並將毒品交付
    於買受人，販賣行為始屬完成。換言之，意圖營利而販入毒
    品，尚未及賣出者，應成立販賣毒品未遂罪，並與意圖販賣
    而持有毒品罪具法條競合關係，從較重之販賣毒品未遂罪處
    斷。查被告於偵訊時供認：「謝玉婷」賣伊100公克愷他命
    共56,000元，伊有賣過幾包愷他命，伊賣1公克800元左右；
    伊賣過G水（即如附表四編號49所示第二級毒品），每瓶20c
    .c，價格800元至1,000元，伊的進價是500c.c是12000元等
    語（見偵卷第311頁），可徵其係基於營利意圖而販入如如
    附表四編號1、4至47、49、如附表五編號1所示第二級毒品
    、第三級毒品，惟未及賣出即遭查獲，揆諸前開說明，核其
    於事實欄二之所為，分別犯毒品危害防制條例第4條第6項、
    第2項之販賣第二級毒品未遂罪（共3罪）、同條例第4條第6
    項、第3項之販賣第三級毒品未遂罪（1罪）。
  3.被告販賣前、後持有第二級毒品、第三級毒品及意圖販賣而
    持有第二級毒品、第三級毒品之低度行為，皆為販賣及販賣
    未遂之高度行為所吸收，均不另論罪。
  4.被告所犯上開販賣第二級毒品罪（共5罪）、販賣第二級毒
    品未遂罪（共3罪）、販賣第三級毒品未遂罪（1罪），犯意
    各別，行為互殊，應分論併罰（理由詳壹、二、第二點所述
    ）。
(二)刑罰減輕事由
  1.按犯第4條至第8條、第10條或第11條之罪，供出毒品來源，
    因而查獲其他正犯或共犯者，減輕或免除其刑，毒品危害防
    制條例第17條第1項定有明文。所謂「供出毒品來源，因而
    查獲」，係指被告詳實供出毒品來源之具體事證，因而使有
    偵查（或調查）犯罪職權之公務員知悉而對之發動偵查（或
    調查），並因而查獲者而言（參最高法院105年度台上字第2
     298號刑事判決意旨）。查：(1)如附表一編號2至5部分被
    告於本院準備程序時陳述：本案賣給何睿哲、潘勁傑之甲基
    安非他命是跟謝玉婷購買等語（見本院卷一第148頁），復
    經警報請臺灣新北地方檢察署偵辦，經該署檢察官認謝玉婷
    有於106年3月初、同年3月底、同年4月6日，販賣甲基安非
    他命予被告而涉嫌販賣第二級毒品罪，並於107年6月20日向
    本院起訴，目前由本院審理中等情，有新北市政府警察局永
    和分局107年9月14日新北警永刑字第1073447514號函及所附
    刑事案件移送書、臺灣新北地方檢察署106年度偵字第154 5
    3號、第21143號起訴書在卷可查（見本院卷一第69頁至第72
    頁、第73頁至第83頁），考量被告於如附表一編號2至5所示
    販毒時間均在謝玉婷上揭遭起訴之販毒行為之後，且彼此時
    間相近，足見被告於如附表一編號2至5所示販毒犯行之毒品
    上游確為謝玉婷無疑，其確已供出此等販毒犯行之毒品來源
    而查獲謝玉婷，被告就此部分之販賣第二級毒品犯行，合於
    毒品危害防制條例第17條第1項規定，應依法就此等販毒犯
    行減輕其刑。至於如附表一編號1所示販毒犯行，因係於前
    述謝玉婷被訴販毒行為之前，自難逕認兩者間有何因果關係
    ，而與毒品危害防制條例第17條第1項要件不符，附此敘明
    。
 (2)如附表二編號1部分
    被告於偵訊時供明：如附表二編號1所示大麻是向「小葉」
    購買等語（見偵卷第311頁）。惟經本院向新北市政府警察
    局永和分局函詢後續調查情況，該分局函覆以：綽號「小葉
    」之人無法查明真實姓名年籍資料等旨，有上述永和分局函
    文可按。足認就如附表二編號1所示販賣第二級毒品未遂犯
    行部分，員警並未因被告供出毒品來源而查獲其他正犯或共
    犯。從而，此部分並無毒品危害防制條例第17條第1項規定
    之適用。
 (3)如附表三部分
    被告雖於本院準備程序時陳明：扣案之愷他命是向謝玉婷購
    買等語（見本院卷一第148頁）。惟謝玉婷迄未遭起訴販賣
    愷他命予被告，此有上開106年度偵字第15453號、第21143
    號起訴書及其臺灣高等法院被告前案紀錄表（見本院卷一第
    85頁正面至第87頁正面）可憑，是被告就如附表三所示販賣
    第三級毒品犯行部分，員警亦未因被告供出毒品來源而查獲
    其他正犯或共犯。是而，此部分亦無毒品危害防制條例第17
    條第1項規定之適用。
  2.按犯毒品危害防制條例第4條至第8條之罪，於偵查及審判中
    均自白者，減輕其刑。毒品危害防制條例第17條第2項訂有
    明文。依該規定旨在獎勵犯罪人之悛悔，同時使偵查或審判
    機關易於發現真實，以利毒品查緝，俾收防制毒品危害之效
    ；故不論該被告之自白，係出於自動或被動、簡單或詳細、
    一次或多次，並其自白後有無翻異，苟其於偵查及審判中均
    有自白，即應依法減輕其刑。是該條項減刑規定之適用，係
    指偵查及審判中均有自白而言。而所謂自白乃對自己之犯罪
    事實全部或主要部分為肯定供述之意（參最高法院100年度 
     台上字第533號刑事判決意旨）。經查，被告就事實欄一之
    販賣第二級毒品罪、事實欄二關於如附表二編號2、3所示販
    賣第二級毒品未遂罪、如附表三所示販賣第三級毒品未遂罪
    ，於偵查及本院審理時均自白犯行，已如前述，雖其於本院
    準備程序時曾否認犯行，然依上開判決意旨，仍均應依毒品
    危害防制條例第17條第2項規定減輕其刑，並就如附表一編
    號2至5部分，依法遞減其刑。
  3.被告於事實欄二之販賣第二級毒品未遂罪、販賣第三級毒品
    未遂罪，已著手於犯罪而不遂，為未遂犯，乃依刑法第25條
    第2項規定，按既遂犯之刑度減輕其刑，並依法遞減其刑。
  4.再按犯罪之情狀顯可憫恕，認科以最低刑度仍嫌過重者，得
    酌量減輕其刑，刑法第59條定有明文。所謂「顯可憫恕」，
    係指被告之犯行有情輕法重之情，客觀上足以引起一般人同
    情，處以法定最低刑度仍失之過苛，尚堪憫恕之情形而言；
    又販賣毒品案件中，同為販毒者，其原因動機不一，犯罪情
    節未必盡同，或有大盤毒梟者，亦有中、小盤之分，甚或僅
    止於吸毒者友儕間互通有無之有償轉讓者，其所造成危害社
    會程度自屬有間，於此情形，倘依其情狀處以適當徒刑，即
    足以懲儆，並可達防衛社會之目的者，自非不可依行為人主
    觀之惡性及客觀之犯行加以考量是否有可憫恕之處，適用刑
    法第59條之規定酌量減輕其刑，期使個案裁判之量刑斟酌至
    當，符合比例原則（參最高法院100年度台上字第1231號刑
    事判決意旨）。查被告於如附表一編號1所示販賣第二級毒
    品犯行、如附表二編號1所示販賣第二級毒品未遂犯行部分
    ，販入之數量並非鉅量，亦非組織性、常態性之犯罪，為小
    額交易，屬毒品交易之下游，其惡性情節較諸大量走私進口
    或長期販賣毒品之「大盤」、「中盤」毒販顯有差異。縱經
    分別依偵審自白及未遂犯規定減輕其刑1次，其法定最低本
    刑仍達有期徒刑3年6月，本院審酌上情，並考量被告於本院
    準備程序時終知悔悟並坦承犯罪，如仍科以最低法定刑度（
    即有期徒刑3年6月），猶嫌過重，在客觀上應足以引起一般
    人同情，爰就被告就此部分所示犯行，依刑法第59條規定酌
    量減輕其刑，並依法遞減其刑。
(三)量刑部分
    爰審酌被告明知毒品對人之生命、身體、健康之危害程度甚
    大，不僅以販賣之方式流毒予他人，並陸續販入數量甚多之
    毒品供己販賣，所為非但增加毒品在社會流通之危險性，並
    對國民身心健康及社會秩序均已造成具體危害，兼衡其販賣
    毒品之數量、次數、實際所得為3萬元（金額計算詳下述之
    沒收諭知部分），獲有一定程度之不法利益。再考量被告自
    陳其未婚、無須照顧家人之家庭環境、無業之經濟狀況、國
    中畢業之教育程度（見本院卷二第78頁）、及於本院準備程
    序時終知悔悟並坦承犯罪之犯後態度等一切情狀，各量處如
    主文所示之刑，並依刑法第51條第5款規定，定其應執行刑
    。
三、沒收部分
(一)扣案之如附表四編號2、3、48所示第二級毒品，與事實欄一
    之販賣第二級毒品犯行相關，業據被告陳明在卷（見本院卷
    二第74頁），除因經鑑定用罄外，不問屬於犯罪行為人與否
    ，應依毒品危害防制條例第18條第1項前段規定，於如附表
    一編號5所示主文項下宣告沒收銷燬（參最高法院105年度台
    上字第2174號刑事判決意旨）。
(二)被告於本院準備程序時供明其有因如附表一編號1至4所示販
    毒犯行而取得販毒價金（見本院卷一第54頁），此等財物雖
    未扣案，然無證據證明已不存在，仍應依刑法第38條之1第1
    項前段規定，分別於如附表一編號1至4所示主文項下宣告沒
    收，於全部或一部不能沒收或不宜執行沒收時，追徵其價額
    。
(三)扣案之如附表四編號1、4至47、49所示第二級毒品，與事實
    欄二之如附表二所示販賣第二級毒品未遂犯行相關，除因經
    鑑定用罄外，不問屬於犯罪行為人與否，應依毒品危害防制
    條例第18條第1項前段規定，分別於如附表二所示主文項下
    宣告沒收銷燬。
(四)扣案之如附表五編號1所示第三級毒品，與事實欄二之如附
    表三所示販賣第三級毒品未遂犯行相關，又非在毒品危害防
    制條例第18條第1項後段行政沒入之範圍，則應依刑法第38
    條第1項規定，於如附表三所示主文項下宣告沒收。
(五)扣案之如附表六編號1至6、12、13所示物品屬被告所有供其
    用來分裝欲販售之毒品，如附表六編號7至10亦屬被告所有
    供其分裝如附表二編號3所示第二級毒品，如附表六編號14
    、15所示物品亦屬被告所有供其用以與購毒者聯繫販毒事宜
    之工具，業經被告於本院準備程序時陳述在卷（見本院卷一
    第55頁至第57頁），又因查無刑法第38條之2第2項過苛調節
    條款所定之情形，是不問屬於犯罪行為人與否，應依毒品危
    害防制條例第19條第1項規定，分別於如附表一至三所示主
    文項下宣告沒收。
(六)至扣案之如附表五編號2、3、如附表七、八所示物品，俱與
    本案無關聯，乃不予宣告沒收，併此指明。
據上論斷，應依刑事訴訟法第299條第1項前段，判決如主文。
本案經檢察官周懿君偵查起訴，由檢察官蔡學誼、羅雪舫到庭執
行公訴。
中    華    民    國   108    年    8     月    19    日
                  刑事第十二庭  審判長法  官  楊明佳
　
                                      法  官  洪韻婷
　
                                      法  官  施建榮
上列正本證明與原本無異。
如不服本判決，應於判決送達後10日內敘明上訴理由，向本院提
出上訴狀 (應附繕本) ，上訴於臺灣高等法院。其未敘述上訴理
由者，應於上訴期間屆滿後20日內向本院補提理由書「切勿逕送
上級法院」。
                                      書記官  李秉翰
中    華    民    國   108    年    8     月    20    日
附錄法條：
毒品危害防制條例第4條
製造、運輸、販賣第一級毒品者，處死刑或無期徒刑；處無期徒
刑者，得併科新臺幣2千萬元以下罰金。
製造、運輸、販賣第二級毒品者，處無期徒刑或7年以上有期徒
刑，得併科新臺幣1千萬元以下罰金。
製造、運輸、販賣第三級毒品者，處7年以上有期徒刑，得併科
新臺幣7百萬元以下罰金。
製造、運輸、販賣第四級毒品者，處5年以上12年以下有期徒刑
，得併科新臺幣 3 百萬元以下罰金。
製造、運輸、販賣專供製造或施用毒品之器具者，處 1 年以上
7 年以下有期徒刑，得併科新臺幣 1 百萬元以下罰金。
前五項之未遂犯罰之。
附件：
臺灣新北地方法院檢察署檢察官起訴書
                                    106年度偵字第21831號
                                               第27199號
    被      告  邱昱成
    選任辯護人  孫治平律師
                林忠儀律師
上列被告因違反毒品危害防制條例案件，已經偵查終結，認應該
提起公訴，茲將犯罪事實及證據並所犯法條分敘如下：
            犯罪事實
一、邱昱成明知甲基安非他命、伽瑪羥基丁酸（GHB，以下稱GHB
    ）、大麻均為毒品危害防制條例第2條第2項第2款所定之第
    二級毒品，竟為下列之行為：
(一)基於轉讓第二級毒品GHB之犯意，於民國106年6月10日某時
    ，在其位在新北市蘆洲區之住處內，交付含有伽瑪羥基丁酸
    （簡稱GHB）之液體2000C.C與張禮安供其持有分裝。
(二)意圖營利基於販賣第二級毒品之犯意，以APP軟體GRINDR對
    外聯絡之方式，在附表所示之時、地販售第二級毒品甲基安
    非他命與含有GHB之液體（G水）予附表所示之人。
(三)另於不詳時間地點，向不詳之人取得第二級毒品大麻（驗餘
    淨重4.06公克）並持有之，為警於106年7月12日持搜索票於
    邱昱成家中，當場查獲邱昱成持有第二級毒品甲基安非他命
    33包（驗前純質淨重60.76公克）、GHB液體1066.78公克（
    驗前純質淨重101.50公克）及上開大麻（驗餘淨重4.06公克
    ）等物。
(四)意圖營利基於販賣第二級毒品之犯意，於106年8月9日或10
    日晚上某時許，以新臺幣（下同）2萬餘元之代價，販售第
    二級毒品甲基安非他命27公克予王基豪，王基豪當場交付現
    金1萬元，取得上開毒品後，尾款再以郵局轉帳之方式給付
    邱昱成。
(五)明知GHB與搖頭丸為管制之第二級毒品，不得非法持有，竟
    基於持有第二級毒品之犯意，於106年7月12日17時（前次查
    獲時）後之不詳時間地點，向年籍不詳綽號為「康新」之人
    ，購得GHB與搖頭丸，並持有之。為警於106年8月24日持臺
    灣新北地方法院106年聲搜字第1821號搜索票在邱昱成蘆洲
    區之住處內再扣得第二級毒品甲基安非他命11包（驗餘淨重
    共71.9公克）、GHB液體3瓶（純質淨重2.18公克）及含有MD
    MA成分之藥丸1包（毛重16.31公克）。
二、案經新北市政府警察局刑事警察大隊及新北市政府警察局永
    和分局報告偵辦。
    證據並所犯法條
一、證據清單及待證事實： 
　　
編號 證據名稱 待證事實 1 被告邱昱成於警詢及本署偵查中之自白及部分供述。 全部犯罪事實。 2 證人張禮安之具結證述 證明被告轉讓第二級毒品GHB之事實。 3 證人曾煥閔之具結證述 證明附表之事實 4 證人石謙仁之具結證述 證明附表之事實。 5 證人王基豪之具結證述。 證明被告販賣第二級毒品甲基安非他命之事實。 6 搜索扣押筆錄、扣押物品目錄表及現場蒐證照片 證明全部犯罪事實。 7 法務部調查局濫用藥物實驗室鑑定書調科壹字第10623017730號鑑定書、內政部警政署刑事警察局刑鑑字第1060073884號鑑定書、內政部警政署刑事警察局刑鑑字第1060088397號鑑定書。 證明全部犯罪事實。 8 台灣檢驗科技股份有限公司濫用藥物檢驗報告檢體編號Q0000000號及Q810601號及檢體編號對照表各1份 證明曾煥閔與石謙仁施用邱昱成所販售之第二級毒品甲基安非他命之事實。 
二、核被告邱昱成所為，係犯毒品危害防制條例第4條第2項之販
    第二級毒品罪嫌、同法第11條第4項持有第二級毒品純質淨
    重20公克以上、同法第8條第2項轉讓第二級毒品罪嫌及藥事
    法第83條第1項轉讓禁藥等罪嫌。被告邱昱成上開所為，行
    為分殊、犯意各別，請予分論併罰。扣案之毒品請依毒品危
    害防制條例第18條第2項規定予以沒收銷燬之。至扣案其他
    物品如經審理認定係為被告所有供犯罪所用之物，或有其他
    應沒收之情形，亦請依法宣告沒收。
三、依刑事訴訟法第251條第1項提起公訴。
    此  致
臺灣新北地方法院
中    華    民    國   107    年    3     月    13    日
                              檢  察  官    周懿君
　
　
附表一： 
編號 販賣毒品交易時間（年月日、時） 交易地點 交易內容（金錢單位為新臺幣） 購毒者 販毒所得（新臺幣） 罪名及宣告刑（含主刑及沒收之諭知） 備註 1 106年1月底農曆過年前某日時許 被告位在新北市○○區○○路000巷00弄0號之住處 被告於左列時、地販賣交付第二級毒品甲基安非他命1公克予何睿哲，並收取2千元之價金。 何睿哲 2千元 邱昱成犯販賣第二級毒品罪，處有期徒刑1年10月，扣案之如附表六編號1至6、12至15所示物品均沒收，未扣案之犯罪所得新臺幣2千元沒收，於全部或一部不能沒收或不宜執行沒收時，追徵其價額。 起訴書犯罪事實欄 (二) 2 106年3月中旬某日時許 同上。 被告於左列時、地販賣交付第二級毒品甲基安非他命1公克予何睿哲，並收取2千元之價金。 何睿哲 2千元 邱昱成犯販賣第二級毒品罪，處有期徒刑1年10月，扣案之如附表六編號1至6、12至15所示物品均沒收，未扣案之犯罪所得新臺幣2千元沒收，於全部或一部不能沒收或不宜執行沒收時，追徵其價額。 起訴書犯罪事實欄 (三) 3 106年3月29日8時許 同上。 被告於左列時、地販賣交付第二級毒品甲基安非他命35公克予潘勁傑，並收取2萬4千元之價金。 潘勁傑 2萬4千元 邱昱成犯販賣第二級毒品罪，處有期徒刑2年4月，扣案之如附表六編號1至6、12至15所示物品均沒收，未扣案之犯罪所得新臺幣2萬4千元沒收，於全部或一部不能沒收或不宜執行沒收時，追徵其價額。 起訴書犯罪事實欄 (五) 4 106年4月21日某時許 同上。 被告於左列時、地販賣交付第二級毒品甲基安非他命1公克予何睿哲，並收取2千元之價金。 何睿哲 2千元 邱昱成犯販賣第二級毒品罪，處有期徒刑1年10月，扣案之如附表六編號1至6、12至15所示物品均沒收，未扣案之犯罪所得新臺幣2千元沒收，於全部或一部不能沒收或不宜執行沒收時，追徵其價額。 起訴書犯罪事實欄 (六) 5 106年4月25日0時許 同上。 被告於左列時、地販賣交付第二級毒品甲基安非他命0.5公克予何睿哲。 何睿哲 未收取 邱昱成犯販賣第二級毒品罪，處有期徒刑1年10月，扣案之如附表四編號2、3、48所示第二級毒品均沒收銷燬，扣案之如附表六編號1至6、12至15所示物品均沒收。 起訴書犯罪事實欄 (八) 
附表二：
編號 販賣毒品交易時間（年月日、時） 交易地點 交易內容（金錢單位為新臺幣） 毒品上游 罪名及宣告刑（含主刑及沒收之諭知） 備註 1 106年1月初某日時許 臺灣地區不詳地點。 被告於左列時、地，以不詳價格向真實姓名年籍不詳、綽號「小葉」之人販入取得如附表四編號1所示第二級毒品。 真實姓名年籍不詳、綽號「小葉」之人。 邱昱成犯販賣第二級毒品未遂罪，處有期徒刑2年4月，扣案之如附表四編號1所示第二級毒品均沒收銷燬，扣案之如附表六編號1至6、12至15所示物品均沒收。 起訴書犯罪事實欄 (一) 2 106年4月25日前某日時許 臺灣地區不詳地點。 被告於左列時、地，以不詳價格向真實姓名年籍不詳、綽號「小葉」之人販入取得如附表四編號4至47所示第二級毒品、第三級毒品。 同上。 邱昱成犯販賣第二級毒品未遂罪，處有期徒刑3年，扣案之如附表四編號4至47所示第二級毒品、第三級毒品均沒收銷燬，扣案之如附表六編號1至6、12至15所示物品均沒收。 起訴書犯罪事實欄 (七) 3 106年4月25日前某日時許 臺灣地區不詳地點。 被告於左列時、地，上網以不詳價格向真實姓名年籍不詳之大陸地區人士販入取得如附表四編號49所示第二級毒品。 真實姓名年籍不詳之大陸地區人士。 邱昱成犯販賣第二級毒品未遂罪，處有期徒刑3年，扣案之如附表四編號49所示第二級毒品均沒收銷燬，扣案之如附表六所示物品均沒收。 起訴書犯罪事實欄 (九) 

附表三： 
 
編號 販賣毒品交易時間（年月日、時） 交易地點 交易內容（金錢單位為新臺幣） 毒品上游 罪名及宣告刑（含主刑及沒收之諭知） 備註 1 106年3月中旬某日時許 不詳。 被告於左列時、地，以不詳價格向真實姓名年籍不詳、綽號「謝玉婷」之人販入取得如附表五編號1所示第三級毒品。 真實姓名年籍不詳、綽號「謝玉婷」之人。 邱昱成犯販賣第三級毒品未遂罪，處有期徒刑3年，扣案之如附表五編號1所示第三級毒品均沒收，扣案之如附表六編號1至6、12至15所示物品均沒收。 起訴書犯罪事實欄 (四) 
附表四：（備註：3,4-亞甲基雙氧苯基乙基胺戊酮、甲苯基甲  
        胺戊酮係於被告106年4月25日前某日時許販入之後即1 
         06年8月28日始經行政院公告為第三集毒品）：
編號 扣案物品 數量 驗前毛重驗前淨重驗餘淨重 鑑驗結果 毒品鑑定書所在卷宗及頁碼 扣案物品目錄表編號 保管機關及字號    純質淨重     1 煙草 37包 42.97公克31.96公克31.91公克 均含第二級毒品大麻及甲基安非他命成分 法務部調查局濫用藥物實驗室106年7月13日調科壹字第10623015770號鑑定書（見106年度偵字第13352號卷第355頁） 編號16 臺灣新北地方檢察署106年度煙保字第0478號    未鑑驗     2 白色晶體 10包 1191.40公克1144.35公克1144.31公克 均含第二級毒品甲基安非他命成分 內政部警政署刑事警察局106年9月18日刑鑑字第1060039776號鑑定書（見同上偵卷第378頁） 編號1（內含67小包）、2至10 臺灣新北地方檢察署106年度安保字第3825號    1052.80公克     3 淡黃色晶體 4包 762.08公克743.59公克743.44公克 均含第二級毒品甲基安非他命成分 同上鑑定書（見同上偵卷第378頁） 編號11至14 同上    721.28公克     4 橘色圓形藥錠（編號：C1） 不詳 未經鑑驗3.60公克3.30公克 均含第二級毒品4-甲氧基安非他命成分 同上鑑定書（見同上偵卷第378頁至第379頁） 編號20至26、31至34、36至50、54至60 同上    第二級毒品部分：0.82公克；第三級毒品部分：0.46公克 均含第三級毒品3,4-亞甲基雙氧苯基乙基胺戊酮成分    5 土色圓形藥錠（編號：C2） 不詳 未經鑑驗6.38公克6.09公克 均含第二級毒品4-甲氧基安非他命成分 同上鑑定書（見同上偵卷第379頁） 同上 同上    第二級毒品部分：0.82公克；第三級毒品部分：0.38公克 均含第三級毒品氯甲基卡西酮成分成分    6 橘色圓形藥錠（編號：C3） 不詳 未經鑑驗3.10公克2.79公克 均含第二級毒品4-甲氧基安非他命成分 同上鑑定書（見同上偵卷第379頁） 同上 同上    第二級毒品部分：0.58公克；第三級毒品部分：0.43公克 均含第三級毒品3,4-亞甲基雙氧苯基乙基胺戊酮成分    7 紫色圓形藥錠（編號：C4） 不詳 未經鑑驗0.64公克0.32公克 均含第二級毒品4-甲氧基安非他命成分 同上鑑定書（見同上偵卷第379頁） 同上 同上    第二級毒品部分：0.12公克；第三級毒品部分：0.08公克 均含第三級毒品3,4-亞甲基雙氧苯基乙基胺戊酮成分    8 淡藍色圓形藥錠（編號：C5） 不詳 未經鑑驗21.30公克21.00公克 均含第二級毒品4-甲氧基安非他命成分 同上鑑定書（見同上偵卷第378頁至第379頁） 同上 同上    第二級毒品部分：4.68公克；第三級毒品部分：2.98公克 均含第三級毒品3,4-亞甲基雙氧苯基乙基胺戊酮成分    9 橘色圓形藥錠（編號：C6） 不詳 未經鑑驗0.60公克0.30公克 均含第二級毒品4-甲氧基安非他命成分 同上鑑定書（見同上偵卷第379頁至第380頁） 同上 同上    第二級毒品部分：0.12公克；第三級毒品部分：0.07公克 均含第三級毒品3,4-亞甲基雙氧苯基乙基胺戊酮成分    10 土色圓形藥錠（編號：C7） 不詳 未經鑑驗9.60公克9.30公克 均含第二級毒品4-甲氧基安非他命成分 同上鑑定書（見同上偵卷第380頁） 同上 同上    第二級毒品部分：0.96公克；第三級毒品部分：0.28公克 均含第三級毒品氯甲基卡西酮、氟安非他命    11 綠色圓形藥錠（編號：C8） 不詳 未經鑑驗2.64公克2.31公克 均含第二級毒品4-甲氧基安非他命成分 同上鑑定書（見同上偵卷第380頁） 同上 同上    第二級毒品部分：0.60公克；第三級毒品部分：0.10公克 均含第三級毒品3,4-亞甲基雙氧-N-乙基卡西酮    12 綠色圓形藥錠（編號：C10） 不詳 未經鑑驗38.13公克37.82公克 均含第二級毒品4-甲氧基安非他命成分 同上鑑定書（見同上偵卷第380頁至第381頁） 同上 同上    第二級毒品部分：7.62公克；第三級毒品部分：1.52公克 均含第三級毒品3,4-亞甲基雙氧-N-乙基卡西酮、氟安非他命成分    13 藍色圓形藥錠（編號：C11） 不詳 未經鑑驗20.40公克20.10公克 均含第二級毒品4-甲氧基安非他命成分 同上鑑定書（見同上偵卷第381頁） 同上 同上    第二級毒品部分：4.08公克；第三級毒品部分：2.65公克 均含第三級毒品甲苯基甲胺戊酮成分    14 土色圓形藥錠（編號：C12） 不詳 未經鑑驗7.83公克7.54公克 均含第二級毒品4-甲氧基安非他命成分 同上鑑定書（見同上偵卷第381頁） 同上 同上    第二級毒品部分：1.25公克；第三級毒品部分：0.39公克 均含第三級毒品3,4-亞甲基雙氧-N-乙基卡西酮、氯甲基卡西酮成分    15 紅色圓形藥錠（編號：C13） 不詳 未經鑑驗3.60公克3.30公克 均含第二級毒品4-甲氧基安非他命成分 同上鑑定書（見同上偵卷第381頁） 同上 同上    第二級毒品部分：0.82公克；第三級毒品部分：0.21公克 均含第三級毒品3,4-亞甲基雙氧-N-乙基卡西酮、氟安非他命成分    16 墨綠色圓形藥錠（編號：C14） 不詳 未經鑑驗1.80公克1.50公克 均含第二級毒品4-甲氧基安非他命成分 同上鑑定書（見同上偵卷第381頁至第382頁） 同上 同上    第二級毒品部分：0.21公克；第三級毒品部分：0.05公克 均含第三級毒品3,4-亞甲基雙氧-N-乙基卡西酮、氯安非他命、氯甲基卡西酮成分    17 粉紅色圓形藥錠（編號：C15） 不詳 未經鑑驗0.32公克0.12公克 均含第二級毒品4-甲氧基安非他命成分 同上鑑定書（見同上偵卷第382頁） 同上 同上    第二級毒品部分：0.07公克；第三級毒品部分：0.05公克 均含第三級毒品3,4-亞甲基雙氧苯基乙基胺戊酮成分    18 橘色圓形藥錠（編號：C16） 不詳 未經鑑驗13.80公克13.50公克 均含第二級毒品3,4-亞甲基雙氧甲基安非他命成分 同上鑑定書（見同上偵卷第382頁） 同上 同上    第二級毒品部分：5.65公克；第三級毒品部分：微量 均含第三級毒品硝甲西泮成分    19 綠色圓形藥錠（編號：C17） 不詳 未經鑑驗6.96公克6.67公克3.20公克 均含第二級毒品3,4-亞甲基雙氧甲基安非他命成分 同上鑑定書（見同上偵卷第382頁） 同上 同上 20 粉紅色長形藥錠（編號：C18） 不詳 未經鑑驗18.27公克17.98公克7.85公克 均含第二級毒品3,4-亞甲基雙氧甲基安非他命泮成分 同上鑑定書（見同上偵卷第382頁） 同上 同上 21 淡藍色長形藥錠（編號：C19） 不詳 未經鑑驗4.06公克3.77公克 均含第二級毒品3,4-亞甲基雙氧甲基安非他命泮 同上鑑定書（見同上偵卷第383頁） 同上 同上    1.82公克     22 紅色圓形藥錠（編號：C20） 不詳 未經鑑驗28.71公克28.42公克 均含第二級毒品4-甲氧基安非他命成分 同上鑑定書（見同上偵卷第383頁） 同上 同上    4.59公克     23 橘色圓形藥錠（編號：C22） 不詳 未經鑑驗16.43公克16.12公克 均含第二級毒品3,4-亞甲基雙氧甲基安非他命成分 同上鑑定書（見同上偵卷第383頁） 同上 同上    第二級毒品部分：7.55公克；第三級毒品部分：0.16公克 均含第三級毒品硝甲西泮成分    24 橘色圓形藥錠（編號：C23） 不詳 未經鑑驗6.30公克6.00公克 均含第二級毒品3,4-亞甲基雙氧甲基安非他命成分 同上鑑定書（見同上偵卷第383頁至第384頁） 同上 同上    第二級毒品部分：2.89公克；第三級毒品部分：0.06公克 均含第三級毒品硝甲西泮成分    25 綠色圓形藥錠（編號：C24） 不詳 未經鑑驗30.90公克30.60公克 均含第二級毒品4-甲氧基安非他命成分 同上鑑定書（見同上偵卷第384頁） 同上 同上    第二級毒品部分：7.10公克；第三級毒品部分：4.01公克 均含第三級毒品3,4-亞甲基雙氧苯基乙基胺戊酮成分    26 紫色圓形藥錠（編號：C25） 不詳 未經鑑驗3.72公克3.41公克 均含第二級毒品4-甲氧基安非他命成分 同上鑑定書（見同上偵卷第384頁） 同上 同上    第二級毒品部分：0.89公克；第三級毒品部分：0.40公克 均含第三級毒品3,4-亞甲基雙氧苯基乙基胺戊酮成分    27 橘色圓形藥錠（編號：C26） 不詳 未經鑑驗35.03公克34.72公克 均含第二級毒品4-甲氧基安非他命成分 同上鑑定書（見同上偵卷第384頁） 同上 同上    第二級毒品部分：5.60公克；第三級毒品部分：4.55公克 均含第三級毒品3,4-亞甲基雙氧苯基乙基胺戊酮成分    28 黃色圓形藥錠（編號：C27） 不詳 未經鑑驗9.60公克9.28公克 均含第二級毒品4-甲氧基安非他命成分 同上鑑定書（見同上偵卷第384頁） 同上 同上    第二級毒品部分：2.20公克；第三級毒品部分：0.28公克 均含第三級毒品3,4-亞甲基雙氧-N-乙基卡西酮、氟安非他命成分    29 綠色圓形藥錠（編號：C28） 不詳 未經鑑驗33.28公克32.96公克 均含第二級毒品4-甲氧基安非他命成分 同上鑑定書（見同上偵卷第384頁至第385頁） 同上 同上    第二級毒品部分：.32公克；第三級毒品部分：1.33公克 均含第三級毒品3,4-亞甲基雙氧-N-乙基卡西酮成分    30 黃綠色圓形藥錠（編號：C29） 不詳 未經鑑驗6.93公克6.60公克 均含第二級毒品4-甲氧基安非他命成分 同上鑑定書（見同上偵卷第385頁） 同上 同上    第二級毒品部分：1.52公克；第三級毒品部分：0.55公克 均含第三級毒品3,4-亞甲基雙氧-N-乙基卡西酮、氟安非他命成分    31 深綠色圓形藥錠（編號：C30） 不詳 未經鑑驗29.76公克29.45公克 均含第二級毒品4-甲氧基安非他命成分 同上鑑定書（見同上偵卷第385頁） 同上 同上    第二級毒品部分：5.65公克；第三級毒品部分：1.48公克 均含第三級毒品3,4-亞甲基雙氧-N-乙基卡西酮成分    32 綠色圓形藥錠（編號：C31） 不詳 未經鑑驗40.30公克39.99公克 均含第二級毒品4-甲氧基安非他命成分 同上鑑定書（見同上偵卷第385頁） 同上 同上    第二級毒品部分：9.26公克；第三級毒品部分：2.82公克 均含第三級毒品3,4-亞甲基雙氧-N-乙基卡西酮、氟安非他命成分    33 紅色圓形藥錠（編號：C32） 不詳 未經鑑驗91.76公克91.45公克 均含第二級毒品4-甲氧基安非他命成分 同上鑑定書（見同上偵卷第386頁） 同上 同上    第二級毒品部分：17.43公克；第三級毒品部分：6.42公克 均含第三級毒品3,4-亞甲基雙氧-N-乙基卡西酮、氟安非他命成分    34 綠色圓形藥錠（編號：C33） 不詳 未經鑑驗29.44公克29.12公克 均含第二級毒品4-甲氧基安非他命成分 同上鑑定書（見同上偵卷第386頁） 同上 同上    第二級毒品部分：6.18公克；第三級毒品部分：1.76公克 均含第三級毒品3,4-亞甲基雙氧-N-乙基卡西酮、氟安非他命成分    35 土色圓形藥錠（編號：C34） 不詳 未經鑑驗1.12公克0.84公克 均含第二級毒品3,4-亞甲基雙氧甲基安非他命成分 同上鑑定書（見同上偵卷第386頁） 同上 同上    0.64公克     36 藍綠色圓形藥錠（編號：C35） 不詳 未經鑑驗55.20公克54.90公克 均含第二級毒品4-甲氧基安非他命成分 同上鑑定書（見同上偵卷第386頁） 同上 同上    第二級毒品部分：12.14公克；第三級毒品部分：7.17公克 均含第三級毒品3,4-亞甲基雙氧苯基乙基胺戊酮成分    37 黃色圓形藥錠（編號：C36） 不詳 未經鑑驗3.30公克3.00公克 均含第二級毒品3,4-亞甲基雙氧甲基安非他命成分 同上鑑定書（見同上偵卷第386頁至第387頁） 同上 同上    第二級毒品部分：1.58公克；第三級毒品部分：0.03公克 均含第三級毒品硝甲西泮成分    38 綠色圓形藥錠（編號：C37） 不詳 未經鑑驗0.30公克0.09公克0.13公克 均含第二級毒品3,4-亞甲基雙氧甲基安非他命成分 同上鑑定書（見同上偵卷第387頁） 同上 同上 39 紫色圓形藥錠（編號：C38） 不詳 未經鑑驗1.86公克1.55公克 均含第二級毒品4-甲氧基安非他命成分 同上鑑定書（見同上偵卷第387頁） 同上 同上    第二級毒品部分：0.46公克；第三級毒品部分：0.24公克 均含第三級毒品3,4-亞甲基雙氧苯基乙基胺戊酮成分    40 深橘色圓形藥錠（編號：C39） 不詳 未經鑑驗14.28公克13.94公克 均含第二級毒品4-甲氧基安非他命成分 同上鑑定書（見同上偵卷第387頁） 同上 同上    第二級毒品部分：3.42公克；第三級毒品部分：1.28公克 均含第三級毒品3,4-亞甲基雙氧-N-乙基卡西酮、氟安非他命成分    41 紫色圓形藥錠（編號：C40） 不詳 未經鑑驗29.45公克29.14公克 均含第二級毒品4-甲氧基安非他命成分 同上鑑定書（見同上偵卷第387頁至第388頁） 同上 同上    第二級毒品部分：6.18公克；第三級毒品部分：4.41公克 均含第三級毒品3,4-亞甲基雙氧苯基乙基胺戊酮成分    42 橘色圓形藥錠（編號：C41） 不詳 未經鑑驗1.62公克1.35公克 均含第二級毒品3,4-亞甲基雙氧甲基安非他命成分 同上鑑定書（見同上偵卷第388頁） 同上 同上    0.71公克     43 綠色圓形藥錠（編號：C42） 不詳 未經鑑驗0.64公克0.32公克 均含第二級毒品4-甲氧基安非他命成分 同上鑑定書（見同上偵卷第388頁） 同上 同上    第二級毒品部分：0.12公克；第三級毒品部分：0.07公克 均含第三級毒品3,4-亞甲基雙氧苯基乙基胺戊酮成分    44 淺綠色圓形藥錠（編號：C43） 不詳 未經鑑驗3.48公克3.19公克 均含第二級毒品4-甲氧基安非他命成分 同上鑑定書（見同上偵卷第388頁） 同上 同上    第二級毒品部分：0.59公克；第三級毒品部分：0.66公克 均含第三級毒品3,4-亞甲基雙氧苯基乙基胺戊酮成分    45 綠色圓形藥錠（編號：C44） 不詳 未經鑑驗2.79公克2.48公克 均含第二級毒品4-甲氧基安非他命成分 同上鑑定書（見同上偵卷第388頁） 同上 同上    第二級毒品部分：0.53公克；第三級毒品部分：0.33公克 均含第三級毒品3,4-亞甲基雙氧苯基乙基胺戊酮成分    46 深紅色圓形藥錠（編號：C45） 不詳 未經鑑驗22.63公克22.32公克 均含第二級毒品4-甲氧基安非他命成分 同上鑑定書（見同上偵卷第388頁至第389頁） 同上 同上    第二級毒品部分：3.39公克；第三級毒品部分：1.81公克 均含第三級毒品3,4-亞甲基雙氧-N-乙基卡西酮、氟安非他命成分    47 綠色圓形藥錠（編號：C46） 不詳 未經鑑驗0.66公克0.33公克 均含第二級毒品4-甲氧基安非他命成分 同上鑑定書（見同上偵卷第389頁） 同上 同上    第二級毒品部分：0.12公克；第三級毒品部分：0.06公克 均含第三級毒品甲苯基甲胺戊酮、3,4-亞甲基雙氧苯基乙基胺戊酮成分    48 黑色潮狀物質（編號：C96） 1瓶 498.27公克349.18公克345.66公克 含第二級毒品甲基安非他命、4-甲氧基安非他命成分 同上鑑定書（見同上偵卷第389頁至第390頁） 編號96 無    第二級毒品部分：3.49公克；第三級毒品部分：微量 含第三級毒品愷他命、4-甲基甲基卡西酮、3,4-亞甲基雙氧苯基乙基胺戊酮成分    49 紅色液體（編號：C62-1至62-9、63至66、F1至F377） 390瓶 21994.88公克16274.97公克16269.93公克 均含第二級毒品伽瑪羥基丁酸成分 同上鑑定書（見同上偵卷第390頁） 編號61至66 無    813.74公克     
附表五：
編號 扣案物品 數量 驗前毛重驗前淨重驗餘淨重純質淨重 鑑驗結果 毒品鑑定書所在卷宗及頁碼 扣案物品目錄表編號 保管機關及字號 1 白色晶體 4包 408.44公克378.57公克378.50公克340.71公克 均含第三級毒品愷他命 內政部警政署刑事警察局106年9月18日刑鑑字第1060039776號鑑定書（見106年度偵字第13352號卷第378頁） 編號15（內含74小包）、17至19 臺灣新北地方檢察署106年度安保字第3824號 2 綠色心型藥錠（編號：C9） 不詳 5.29公克5.06公克0.47公克 均含第三級毒品3,4-亞甲基雙氧-N-乙基卡西酮、5-甲氧基-N-甲基-N異丙基色胺 同上鑑定書（見同上偵卷第380頁）。 編號20至26、31至34、36至50、54至60 臺灣新北地方檢察署106年度安保字第3825號 3 橘色圓形藥錠（編號：C21） 不詳 67.68公克67.44公克0.67公克 均含第三級毒品5-甲氧基-N -甲基-N-異丙基色胺成分 同上鑑定書（見同上偵卷第383頁）。 同上 同上 
附表六：
編號 扣案物品 數量 與本案之關聯性 扣押物品目錄表編號 保管機關及字號 1 電子磅秤 4臺 供犯罪所用之物 編號97 臺灣新北地方檢察署106年度白保字第1323號 2 分裝袋 150個 同上 編號98 同上 3 分裝袋 150個 同上 編號98 同上 4 分裝用小型容器 6個 同上 編號99 同上 5 分裝勺 16支 同上 編號99 同上 6 分裝用大型容器 2個 同上 編號100 同上 7 滴管 4支 同上 編號100 同上 8 大型量杯 1個 同上 編號101 同上 9 漏斗 1個 同上 編號101 同上 10 小型量杯 1個 同上 編號102 同上 11 粗形針筒 1支 同上 編號102 同上 12 封口機 1臺 同上 編號103 同上 13 吹風機 1臺 同上 編號104 同上 14 手機（廠牌：AS US，IMEI：000000000000000） 1支 同上 編號105 同上 15 手機（廠牌：AS US，IMEI：000000000000000） 1支 同上 編號106 同上 
附表七：
編號 扣案物品 數量 扣案物品目錄表編號 備註 保管機關及字號 1 咖啡色包裝之咖啡包（編號：D1至D37） 37包 編號51 未檢出毒品成分（見106年度偵字第13352號卷第389頁之內政部警政署刑事警察局106年9月18日刑鑑字第1060039776號鑑定書）。 臺灣新北地方檢察署106年度紅保字第4313號 2 紅色包裝之咖啡包（編號：D38至D41） 4包 編號52 未檢出毒品成分（見同上偵卷第389頁之鑑定書） 同上 3 紅色包裝之奶茶包（編號：E1至E8） 8包 編號53 未檢出毒品成分（見同上偵卷第389頁之鑑定書） 同上 4 黑色水滴形膜衣錠 10粒 編號27 檢驗含Sildenafil西藥成分（見同上偵卷第391頁之衛生福利部食品藥物管理署106年8月15日FDA研字第1066031251號檢驗報告書） 無 5 黑色長形膜衣錠 10粒 編號28 同上（見同上偵卷第391頁之檢驗報告書） 無 6 黑色多角形膜衣錠 10粒 編號29 同上（見同上偵卷第392頁之檢驗報告書） 無 7 黑色圓形膜衣錠 10粒 編號30 同上（見同上偵卷第392頁之檢驗報告書） 無 8 紅色橢圓形膜衣錠 10粒 編號31 同上（見同上偵卷第392頁之檢驗報告書） 無 9 紅色多角形膜衣錠 10粒 編號35 同上（見同上偵卷第393頁之檢驗報告書） 無 10 藍色菱形膜衣錠 10粒 編號63 同上（見同上偵卷第393頁之檢驗報告書） 無 11 藍色菱形膜衣錠 10粒 編號64 同上（見同上偵卷第393頁之檢驗報告書） 無 12 藍色菱形膜衣錠 10粒 編號66 同上（見同上偵卷第394頁之檢驗報告書） 無 13 藍色菱形膜衣錠 10粒 編號67 同上（見同上偵卷第394頁之檢驗報告書） 無 
附表八：
編號 扣案物品 數量 與本案之關聯性 扣押物品目錄表編號 保管機關及字號 1 玻璃球吸食器 4組 無關 編號92 臺灣新北地方檢察署106年度白保字第1323號 2 現金 新臺幣42萬元 無關 編號93 同上